臺灣高雄地方法院刑事判決　　　　　　　96年度易字第1270號
公　訴　人　臺灣高雄地方法院檢察署檢察官
被　　　告　甲○○
上列被告因竊盜案件，經檢察官提起公訴（96年度偵字第5905號）
，本院判決如下：
    主  文
甲○○犯竊盜貳罪，均累犯，各處有期徒刑伍月。應執行有期徒
刑捌月。
    事  實
一、甲○○前於民國95年間因竊盜案件，經本院以95年度簡字第
    5555號判決判處有期徒刑3 月確定，甫於95年11月28日易科
    罰金執行完畢。詎仍不知悔改，復意圖為自己不法所有，基
    於竊盜之犯意，分別於(一)96年2 月22日某時，在高雄市○○
    區○○路209 號前，以不詳方法打開乙○○所有之機車置物
    箱後，徒手竊取乙○○之皮包1 個（內有身分證、健保卡、
    軍人補給證、機車行照、機車駕照、強制保險證、化妝品、
    郵局金融卡1 張、土地銀行信用卡1 張、存摺2 本、印章3
    個、新臺幣〔以下同〕8 千元等物）得手；(二)又於96年2 月
    22 日 至25日為警查獲前之某日時，在高雄市某不詳地點，
    以不詳方法打開丙○○所有之機車置物箱後，徒手竊取丙○○所有之皮包1 個（內有機車駕照、機車行照、新光銀行信
    用卡1 張、現金1 萬元、鑰匙圈2 個等物）得手。嗣於96年
    2 月25日22時30分許（起訴書誤載為同月26日1 時15分許）
    ，甲○○騎乘機車行經高雄市○○區○○路與中泰街口，因
    闖紅燈經警自後追捕始查獲，當場扣得乙○○印章2 個、宋
    玉鳳印章1 個、皮包1 個、布包1 個、金融卡1 張、土地銀
    行信用卡1 張、新光銀行信用卡1 張、鑰匙圈2 個（均已發
    還予被害人乙○○及丙○○）及與本案犯行不具關聯性之紙
    幣38,700元。
二、案經高雄市政府警察局刑警大隊移送臺灣高雄地方法院檢察
    署檢察官偵查起訴。
    理  由
壹、程序方面
一、本案被告甲○○對於證人即被害人乙○○、丙○○於警詢之
    陳述，及卷附高雄市政府警察局刑事警察大隊扣押筆錄暨扣
    押物品目錄表等書證，知有刑事訴訟法第159 條第1 項不得
    為證據之情形，於本院審理時，均未聲明異議，依法自應視
    為被告同意上開證人於警詢中所為之陳述及上開書證得作為
    證據，本院審酌前開證人乙○○、丙○○於警詢中所為陳述
    ，距離本案查獲時間甚近，記憶應最為清晰可靠，又前開書
    證作成時之狀況，距離本案查獲時間甚近，上開書證作成時
    之情況亦均屬正常，並均與本案相關之待證事實具有關連性
    ，是認前開證人於警詢中所為之陳述及上開書證為適當，依
    刑事訴訟法第159 條之5 第2 項之規定，認具證據能力。
貳、實體方面
一、訊據被告甲○○固坦承伊機車置物箱內置放被害人乙○○、
    丙○○所有遭竊之物品，惟矢口否認有上開竊盜犯行，辯稱
    ：伊沒有偷該被害人的皮包，為警查獲那天，伊係出去買東
    西時，警察說伊闖紅燈，伊情急而摔倒，扣案物品才從伊的
    置物箱掉出，該等物品是伊於96年2 月22日或23日在哈囉市
    場附近撿到的，係在同一天同一處撿到的，不是偷竊云云。
二、經查：
  (一)上開證人乙○○、丙○○所有置放於機車之皮包及其內財物
    遭人以不詳方法開啟而竊取之情，業據證人乙○○、丙○○
    於警詢時證述綦詳；又被告於96年2 月25日22時30分許因闖
    紅燈而為警追捕，被告沿路將被害人乙○○之信用卡等物丟
    棄而騎車逃逸，員警見狀續為追捕，並因此查獲置放於被告
    機車置物箱內之乙○○、丙○○所有之扣案物，亦據證人即
    員警丁○○於本院審理時結證在卷，被告亦不否認置放於機
    車置物箱內之物品及員警所撿拾被告丟棄之信用卡係他人之
    財物，此外復有扣案之高雄市政府警察局刑事警察大隊扣押
    筆錄、高雄市政府警察局刑事警察大隊扣押物品目錄表各1
    份、贓物認領保管單2 紙及贓物照片3 張扣案可稽，並有上
    開扣案之乙○○印章2 個、宋玉鳳印章1 個、皮包1 個、布
    包1 個、金融卡1 張、土地銀行信用卡1 張、新光銀行信用
    卡1 張、鑰匙圈2 個（均已發還予被害人乙○○及丙○○）
    可憑。
  (二)被告雖以前揭情詞置辯，惟查：
  1.證人即被害人乙○○、丙○○並非同日及同地遭竊，業經其
    等於警詢時就發覺遭竊之時、地證述綦詳（見警卷第5 頁至
    第8 頁）；依常情言之，竊嫌如在異日及異地行竊該2 被害
    人之財物，倘非供己使用並欲丟棄，理當儘速在行竊地附近
    將竊得之物脫手丟棄之，而不至於將不同時、地所竊取之物
    ，均持往哈囉市場內丟棄，且在丟棄後均未曾為他人察覺，
    而可同時在被告前往哈囉市時撿拾之，此顯不合於常情至明
    。又證人丙○○係於96年2 月25日23時發現遭竊，是竊嫌竊
    取丙○○之皮包之時間極可能在25日當天或前1 天，是於同
    月22日或23日丙○○之財物既尚未遭竊取，自無可能於該等
    時日將丙○○之物丟棄於哈囉市場之理，是被告辯稱扣案之
    被害人乙○○、丙○○之財物係伊在同月22日或23日即在哈
    囉市場撿到云云，已難信為真實。
  2.再據證人丁○○證稱：我在追的時候，被告在巷子裡沿途就
    有丟東西，類似卡片的東西，於是我就繼續追他，追到久昌
    街時，被告滑倒，我請被告拿出身分證，發現被告是治安顧
    慮人口，因為被告有常業竊盜前科，我就請被告將機車置物
    箱打開，發現裡面有一些小包包、化粧品等物，於是就詢問
    他這些東西是哪裡來的，被告就稱這些東西是撿到的，問他
    是從哪裡撿的，被告無法說明，於是將被告帶回他丟東西的
    地方，發現有3 張信用卡、提款卡等物，因為信用卡後面有
    寫名字，我就問他認不認識這個人，他說不認識，他也是說
    撿到的，之後就聯絡高雄市刑警大隊請被告配合調查；被告
    機車倒地時，置物箱並未打開，是請被告拿出證件之後，才
    請他打開置物箱等語（見本院卷第53、54頁）。是依證人丁○○之證述足知被告係因闖紅燈並沿途丟棄類似卡片之物而
    為證人丁○○繼續追捕，並在追上並查證被告係治安顧慮人
    口，始進一步請被告開啟機車置物箱內查看其內物品，並非
    被告所辯係伊滑倒時，機車置物箱內始掉落該等扣案物；又
    被告僅係交通違規，依常情言之，伊僅須交付相關證件予員
    警處理即可，何以立即騎車逃逸，所為已非無疑；況被告於
    本院審理時既供稱伊撿拾被害人之物品，係欲隔幾天將該等
    物品送至警局云云（見本院卷第59頁），倘被告真意如此，
    何以在騎車逃逸時，即莫名將所撿拾之信用卡等物沿路丟棄
    ？所為行為亦與所辯之情不符；又由被告無法在第一時間向
    員警丁○○說明丟棄之信用卡及置物箱內之扣案物係在何處
    撿拾，其後卻在偵查中供稱：扣案之被害人印章皮包、金融
    卡等物係在1 年前（指95年間）在左營哈囉市場撿到的，都
    是一些不重要的東西，以為是人家不要的等語（見偵卷第6
    頁）；另又在本院改稱：係於96年2 月22或23日在哈囉市場
    附近撿到，隔幾天打算送到警察局等語（見本院卷第59頁）
    ，足認被告前後所辯確有蹊蹺，上開扣案物應非被告所辯係
    於哈囉市場撿到而係竊取而來至明。從而，被告上開所辯，
    應係事後卸責之詞，不足採信，被告竊盜犯行明確，洵堪認
    定。
三、論罪、科刑：
　(一)核被告所為係犯刑法第320 條第1 項普通竊盜罪。又被告前
    後2 次竊盜犯行間，均係犯意各別，行為互殊，應分論併罰
    。再被告有如上事實欄所述前科事實，有臺灣高等法院被告
    前案紀錄表1 份在卷可查，其受有期徒刑執行完畢後，5 年
    以內故意再犯本件有期徒刑以上之2 罪，為累犯，均應依法
    加重其刑。
  (二)爰審酌被告前已有多件竊盜前科，此有臺灣高等法院被告前
    案紀錄表可稽，竟不思悔悟，仍不憑一己之力，以正當方法
    賺取所需財物，而為己利行竊他人財物，破壞他人對財產權
    之支配，實屬不該，且犯後飾詞否認以圖卸刑責，態度非佳
    ，斟酌被告所竊部分物品業由被害人乙○○、丙○○領回，
    及被告之行為手段、目的及被害人所受損害等一切情狀，量
    處如主文所示之刑，併定其應執行之刑。
  (三)又扣案現金38,700元，被告否認與本件犯行有涉（警卷第13
    頁），復無其他證據足以證明與本件竊盜犯行有關聯性，爰
    不於本案中諭知沒收。
據上論斷，應依刑事訴訟法第299 條第1 項前段，刑法第320 條
第1 項、第47條第1 項、第51條第5 款，刑法施行法第1 條之1
，判決如主文。
本案經檢察官周天畏到庭執行職務。
中　　華　　民　　國　　96　　年　 5　　月　 　31　   日
                  刑事第十庭  審判長  法　官  陳玉聰
                                      法  官  鄭凱文
                                      法  官  楊淑珍
以上正本證明與原本無異。
如不服本判決，應於判決送達後10日內，向本院提出上訴狀。
中　　華　　民　　國　　96　　年　 5　　月　 　31　   日
                            　　　　  書記官  林秀敏
附錄本案論罪科刑法條
刑法第320條(普通竊盜罪)
意圖為自己或第三人不法之所有，而竊取他人之動產者，為竊盜
罪，處5 年以下有期徒刑、拘役或500 元以下罰金。
